# 关于新三板无形资产出资后验资的问题

提问人：秦家小菜 时间：2016-11-09 14:15:05
陈老师的计学撮要中提到 2014 年 3 月 1 日以后，验资为非必经程序，那么如果出资朱经理评估、所有权转移但是没有验资的话，属于出资瑕疵吗

回答人：chenyiwei
未经验资不属于实质性的出资瑕疵，只是程序性问题。对历史上出资情况的复核还是以关注价值、权属等实质性问题为主。